

younes.khoubaz@gmail.com

younes.khouba

Mé le 06/08/2002

% younes-khoubaz.netlify.app

♥ Kénitra

+212 687 749447

Célibataire

Langues

Allemand

Anglais

Courant

Francais

Courant

Arabe

Langue Maternelle



Persönliche Stärken

Collaboration

Gestion du temps

Apprentissage rapide

Fiabilité



Centres d'intérêt

La lecture

Musique

Internet

Gaming

À propos de moi

Je suis un développeur Full Stack très motivé, titulaire d'une licanse en informatique. J'ai de l'expérience dans divers projets, y compris des applications administratives ainsi que des plateformes orientées vers l'utilisateur. J'ai des compétences en .NET Core et React.

Diplômes et Formations

De 2023 à 2024 Licence en sciences mathématiques et informatiques

Faculté de sciences Université Ibn-Tofail

De 2020 à 2022 Dipolôme Universitaire de Technologie (DUT)

Ecole Supérieure de Technologie Université Ibn-Tofail

Génie Informatique

2020

Baccalauréat

GROUPE SCOLAIRE AL MAJD AL ASSIL Kénitra

- Sciences Physiques et Chimiques
- Excellence

Expériences professionnelles

D'avril 2024 à juin 2024

Développement d'une plateforme de cours en ligne

Faculté de scienses, Université Ibn-Tofail /Kénitra

Conçue pour faciliter le processus d'apprentissage des étudiants grâce à des leçons simplifiées et à une interface intuitive améliorant ainsi leur expérience éducative.

D'octobre 2023 à mars 2024

Création d'un système de validation des voyages d'affaires

CITIC Dicastal /Kénitra (Free Zone)

Réduis la durée du processus d'approbation, facilite le traitement des demandes, élimine l'utilisation de papier et permet le suivi des données.

D'avril 2022 à juin 2022

Développement d'une plateforme de gestion des PFE

l'Ecole Supérieur de Technologie / Kénitra

Amélioration significative de l'organisation des projets de fin d'études pour l'administration et simplification de diverses tâches pour les étudiants et les enseignants.

D'avril 2022 à juin 2022

Mise en place d'un système de gestion des ressources

La cour d'appel /Kénitra

Optimisation de la distribution des équipements et du transfert des employés entre les salles de travail pour améliorer l'efficacité du flux de travail.

Compétences Techniques

Langages de Programmation, Frameworks &

Outils

- C#, Java, HTML5, CSS3, Javascript, T-SQL
- .NET Web API, ReactJS, Redux, Redux-Saga
- Git, Azure Cloud, Docker
- UML, Merise